# PPP 建造项目毛利率的确定

提问人：YY0830 时间：2022-02-22 22:23:52
1 、PPP建造毛利是否包含土地成本，即以建造成本加土地成本作为基础计算建造收入，or以不含土地成本确定？ 2 、PPP建造项目毛利率能否以PPP合同中与政府部门约定的全投资内部收益率(税后)为依据？
3 、企业业务为垃圾处理，增值税享受即增即退政策，所得税享受三免三减半政策，这部分政策与建造收入无关？建造收入仍然应该确认增值税及所得税么？所得税部分，经营期享受的三免三减半政策对建造收入的确认是否需要特殊考虑？

回答人：chenyiwei
1 、PPP项目的土地使用权取得一般仅是形式上的，因此在计算毛利基数时不应包含土地成本。
2 、资金内部收益率主要是体现对融资成本的补偿，不能代表建造合同的毛利率。
3 、这部分税收优惠政策主要是针对后续运营服务，与建造服务无关。但建造服务如果没有立即收到现金的，是否需应税，建议咨询税务专业人士。